【裁判字號】    95,抗,97
【裁判日期】    950208
【裁判案由】    聲請定其應執行刑
【裁判全文】
臺灣高等法院刑事裁定                    95年度抗字第97號
抗  告  人  台灣桃園地方法院檢察署檢察官
受  刑  人  甲○○
                      號
                    (現於臺灣桃園監獄執行中)
上列抗告人因聲請定其應執行刑案件，不服臺灣桃園地方法院中
華民國94年9月30日裁定（94年度聲字第2540號），提起抗告，
本院裁定如下：
    主  文
原裁定撤銷，發回台灣桃園地方法院。
    理  由
一、本件抗告意旨略以：受刑人甲○○犯贓物罪，經台灣桃園地
    方法院以92年度簡字第189號判處有期徒刑3月確定，施用第
    1、2級毒品，則經同院以93年度訴字第1905號判處有期徒刑
    8月及有期徒刑4月，應執行有期徒刑10月確定，是受刑人所
    犯贓物罪及施用第1、2級毒品罪，僅得於有期徒刑10月以上
    、有期徒刑1年1月以下定其應執行刑，原審定應執行刑為有
    期徒刑1年2月，自有違誤云云。
二、原裁定以，受刑人甲○○因贓物、違反毒品危害防制條例等
    罪，先後經原審法院判處有期徒刑三月、有期徒刑八月、有
    期徒刑四月，均經分別確定在案，茲檢察官聲請定其應執行
    之刑，審核認聲請為正當，應定其應執行之刑，依刑事訴訟
    法第四百七十七條第一項、刑法第五十三條、第五十一條第
    五款，裁定應執行有期徒刑壹年貳月。
三、按最高法院92年度台非字第227號裁判要旨：法律上屬於自
    由裁量之事項，有其外部性界限及內部性界限，並非概無拘
    束。依據法律之具體規定，法院應在其範圍選擇為適當之裁
    判者，為外部性界限；而法院為裁判時，應考量法律之目的
    ，及法律秩序之理念所在者，為內部性界限。法院為裁判時
    ，二者均不得有所踰越（參考同院八十年臺非字第四七三號
    判例意旨）。在數罪併罰，有二裁判以上，定其應執行之刑
    時，固屬於法院自由裁量之事項，然仍應受前揭外部性界限
    及內部性界限之拘束。本件受刑人甲○○犯贓物罪，經台灣
    桃園地方法院以92年度簡字第189號判處有期徒刑3月確定，
    施用第1、2級毒品，經同院以93年度訴字第1905號判處有期
    徒刑8月及有期徒刑4月，應執行有期徒刑10月確定，原審定
    應執行刑為有期徒刑1年2月，從形式上觀察，雖未踰越刑法
    第51條第5款所定法律之外部性界限，惟已重於先前施用毒
    品等2罪所定之執行刑有期徒刑10月，加計贓物罪所處有期
    徒刑3月之總和，而不利於受刑人，難謂與法律秩序之理念
    及法律目的之內部性界限無違。抗告人之抗告，為有理由。
    原裁定應予撤銷，發回原審法院更為適法之裁判。
四、據上論結，應依刑事訴訟法第413條前段，裁定如主文。
中    華    民    國    95    年    2     月    8     日
                  刑事第十二庭  審判長法  官  蔡永昌
                                      法  官  陳榮和
                                      法  官  張正亞
以上正本證明與原本無異。
如不服本裁定，應於收受送達後五日內向本院提出抗告狀。
                                      書記官  鄭信昱
中    華    民    國    95    年    2     月    8     日


司法院資訊處製作；財團法人民間司法改革基金會備份。
